【裁判字號】    90,交自,3
【裁判日期】    901213
【裁判案由】    過失傷害等
【裁判全文】
臺灣桃園地方法院刑事判決                              九十年度交自字第三號
    自  訴  人  乙○○
    被      告  甲○○
右列被告因過失傷害案件，經自訴人提起自訴，本院判決如左：
    主  文
甲○○無罪。
    理  由
一、自訴意旨略以：被告甲○○於民國八十九年十月十八日十八時三十分許，駕駛車
    號ＫＶ－０一六三號自小客車，由新屋往幼獅方向行駛，於行經新屋鄉九斗村三
    鄰三十八號前時，竟違規侵入來車道，致迎面撞及當時由自訴人所駕駛之車號Ｋ
    Ｙ五０三八號自小貨車，自訴人因此受有顏面裂傷三公分及胸壁挫傷等傷害，因
    認被告甲○○涉犯刑法第二百八十四條第一項之過失傷害罪嫌。
二、按犯罪事實應依證據認定之，無證據不得推定其犯罪事實。又不能證明被告犯罪
    者，應諭知無罪之判決，刑事訴訟法第一百五十四條、第三百零一條第一項分別
    定有明文。又事實之認定，應憑證據，如未能發現相當證據，或證據不足以證明
    ，自不能以推測或擬制之方法，為裁判基礎（最高法院四十年台上字第八六號判
    例參照）；而告訴人之告訴，係以使被告受刑事訴追為目的，是其陳述是否與事
    實相符，仍應調查其他證據以資審認（最高法院五十二年台上字第一三００號判
    例參照）。且認定犯罪事實所憑之證據，雖不以直接證據為限，間接證據亦包括
    在內，然而無論直接證據或間接證據，其為訴訟上之證明，須於通常一般之人均
    不致有所懷疑，而得確信其為真實之程度者，始得據為有罪之認定，倘其證明尚
    未達到此一程度，而有合理之懷疑存在而無從使事實審法院得有罪之確信時，即
    應由法院為諭知被告無罪之判決（最高法院七十六年台上字第四九八六號判例參
    照。本件訊據被告甲○○堅決否認有過失傷害犯行，辯稱：伊當日駕駛車號ＫＶ
    －０一六三號自小客車由新屋往幼獅方向行駛，行經肇事地點時，竟遭自訴人酒
    後駕駛之車號ＫＹ－五０三八號小貨車由逆向侵入伊之車道而迎面撞上，致伊受
    有傷害，自訴人過失傷害犯行，已經鈞院九十年度交易字第四九號判處徒刑，伊
  就車禍之發生並無過失等語。
三、經查：車禍肇事地點即桃園縣新屋鄉九斗村三十八號前之道路為小彎道，由幼獅
    往新屋方向地面遺留有自訴人所駕小貨車長三十八點六公尺之煞車痕，而其煞車
    痕之尾端左輪已壓及道路中心線，反之，由新屋往幼獅方向之地面，則遺留有被
    告所駕車輛長八公尺之煞車痕，而該煞車痕則緊靠道路右側，有道路交通事故調
    查表之現場圖及本院調取另案九十年度交易字第四十九號公共危險案件卷內所附
    現場照片多幀在卷可稽，依上開車禍發生後現場所遺留之煞車痕，及二車碰撞後
    ，自訴人所駕自小貨車車頭嚴重凹陷，而被告所駕自小客車則係車頭左側部分凹
    損，足證二車之碰撞點係在新屋往幼獅方向，至為明確，換言之，自訴人逆向駛
    入被告之車道致肇本件車禍，堪以認定，本件車禍經本院另案送請鑑定結果，亦
    為相同之認定，有臺灣省桃園區車輛行車事故鑑定委員會鑑定意見書影本一份在
    卷可稽，自訴人指訴被告違規侵入來車道致肇車禍云云，顯與事實不符，而自訴
    人因本件車禍涉犯公共危險及過失傷害犯行，已經本院另案分別判處有期徒刑二
    月、四月，定應執行有期徒刑四月，有判決書附於該案卷可稽。
四、被告謹慎小心依遵行方向駕駛車輛行經肇事地點，對於自訴人突然逆向違規駛入
    車道，實難期待被告能預以防患而避免車禍之發生，被告就車禍之發生並無過失
    ，此外復查無其他積極證據足資證明被告犯罪，揆諸前開法律規定，即應為被告
    無罪之諭知。
據上論斷，應依刑事訴訟法第三百零一條第一項，判決如主文。
中      華      民      國      九十        年    十二    月    十三    日
                                臺灣桃園地方法院交通法庭
                                    法  官  黃  斯  偉
右正本證明與原本無異。
如不服本判決，應於判決送達後十日內向本院提出上訴狀( 應附繕本 )，上訴於
臺灣高等法院。
                                    書記官  薛  淑  玲
中      華      民      國      九十        年    十二    月    十四    日


司法院資訊處製作；財團法人民間司法改革基金會備份。
